【裁判字號】    89,交上訴,43
【裁判日期】    890802
【裁判案由】    公共危險等
【裁判全文】
臺灣高等法院高雄分院刑事判決                    八十九年度交上訴字第四三號
    上訴人
    即被告  丙○○
右上訴人因公共危險案件，不服台灣高雄地方法院八十九年度交訴字第九號中華民國
八十九年六月五日第一審判決（起訴案號：台灣高雄地方法院檢察署八十八年度偵字
第二五Ｏ九四號），提起上訴，本院判決如左：
    主  文
上訴駁回。
    事  實
一、丙○○考領有駕駛執照，係計程車司機，前曾多次因非法吸用化學合成麻醉藥品
    罪，經原審法院判處罪刑確定，最後一次係於民國（下同）八十三年十一月三十
    日，經原審法院以八十三年度易字第六五五三號刑事判決處有期徒刑四月，如易
    科罰金以參佰元折算壹日，八十四年一月四日確定，同年三月十三日易科罰金執
    行完畢。詎仍不知悔改，於八十八年九月十三日凌晨二時五十分許，駕駛車牌號
    碼ＹＰ─八一二號營業小客車，沿高雄市三民區○○○路由東向西（由高雄縣鳳
    山往高雄市方向）行駛，於行經建國三路一二三號前，本應注意車前狀況，隨時
    採取必要之安全措施，以避免危險事故之發生，適有乙○○酒後駕駛ＺＨＨ─八
    六七號輕型機車沿同一方向，因不明原因致人、車跌倒在快車道上，丙○○竟疏
    未注意車前狀況，復自後追撞乙○○及其所騎乘之機車，致乙○○受有頭部外傷
    併嘴唇撕裂傷、右膝撕裂傷、左手肘擦傷、右手肘擦傷、門牙所裂等傷害（過失
    傷害部分業經撤回告訴），詎丙○○下車察看後，竟未將之送醫，旋即駕車逃逸
    ，恰有在肇事地點附近路邊小吃店吃稀飯之張秋霞因聽見乙○○機車倒地聲即外
    出查看，旋又目睹丙○○自後追撞及逃逸之情節，而記下其車牌號碼報警後循線
    查獲。
二、案經乙○○訴由高雄市政府警察局新興分局三民第一分局移送臺灣高雄地方法院
    檢察署檢察官偵查起訴。
    理  由
一、訊據上訴人即被告固供承有於右揭時間，駕駛車牌號ＹＰ─八一二號營業小客車
    行經高雄市三民區○○○路之情事，惟否認有何駕車致人於傷而逃逸之犯行，辯
    稱當時其僅撞到倒在路上之機車，並未撞到人云云。
二、經查：
（一）證人張秋霞於原審法院調查時證稱：「當時我在路邊小吃店吃稀飯，車禍發生
      時，我聽到碰撞聲音，當時下雨，我跟我同事走出去馬路上看到一部機車倒在
      地上，人也倒在地上，他有戴安全帽，致於他是如何倒地我不知道，我沒有目
      擊人、車倒地經過，只是聽到聲音才出去看。」（問：當時你是聽到車子碰撞
      聲還是機車倒地聲？）「我無法分辨。」（問：倒在地上的機車騎士後來又被
      撞到？）「是的，當時下雨，後來來了一部計程車撞上倒地的『機車』與『騎
      士』，計程車速度非常的快，機車與騎士被撞後，機車車身毀損很嚴重，騎士
      被撞衝出到約二、二部車身距離。」（第一次車禍有無看到肇事者？）「沒有
      。」（計程車肇事後如何處理？）「有停下來看，但看完之後就跑掉了，車牌
      是我記下來交給警察的。」有原審法院八十九年一月三十一日訊問筆錄可憑。
      再者該證人於警訊中亦證稱：我因今天八十八年九月十三日二時五十分許目擊
      車禍現場過程而至派出所做筆錄，車禍是於八十八年九月十三日二時五十分許
      在高雄市三民區○○○路一二三號前發生，由輕機車騎士車號ＺＨＨ─八六七
      先路（按應係跌之筆誤）倒在該地點，在（按應係再之誤）被營小客車牌ＹＰ
      ─八一二號由東向西撞上該機車騎士，因為當時該營小客車撞上輕機車時先停
      在原地大約二分鐘後，在（應係再之誤）上車逃逸，而我甲在該處旁店家吃早
      餐，所以我看的很清楚是ＹＰ─八一二號等語，有警訊筆錄可憑，證人張秋霞
      與被告、告訴人素不相識，衡情應無偏坦之虞，是其所證應可採信，從而被告
      辯稱僅撞到機車云云，顯無可採。
（二）告訴人乙○○確因酒後騎乘機車行經該處被不詳之人自後追撞受傷，旋即失去
      知覺被送就醫等情，亦經其於警、偵訊及原審法院審理時陳述甚詳，再者，其
      確因之受有頭部外傷併嘴唇撕裂傷、右膝撕裂傷、左手肘擦傷、右手肘擦傷、
      門牙所裂等傷害之事實，亦有高雄醫學院附設中和紀念醫院所出具之診斷證明
      書附在警卷可憑，此外，復有道路交通事故調查報告表、被告所駕駛之計程車
      照片三幀附在警卷可資參照，綜上所述，本件事證明確，被告犯行已堪認定。
三、核被告所為，係犯刑法第一百八十五條之四駕駛動力交通工具肇事，致人傷而逃
    逸罪。被告前因非法吸用化學合成麻醉藥品罪，經原審法院於八十三年十一月三
    十日，以八十三年度易字第六五五三號刑事判決科處有期徒刑四月，如易科罰金
    以參佰元折算壹日，八十四年一月四日確定，同年三月十三日易科罰金執行完畢
    之事實，有台灣高雄地方法院檢察署刑案資料查註表及台灣高等法院被告全國前
    案紀錄表二紙在卷可憑，其於執行完畢後五年以內再犯本件有期徒刑以上之駕駛
    動力交通工具肇事，致人受傷而逃逸罪，為累犯，應依刑法第四十七條之規定加
    重其刑。
四、原審就此部分，依刑法第一百八十五條之四、第四十七條，並審酌被告駕駛動力
    交通工具肇事，致人於傷而逃逸，犯後否認犯行之態度，及教育程度為國民中學
    畢業等一切情狀，量處有期徒刑七月。認事用法尚無不合，量刑亦稱妥適，被告
    上訴意旨否認犯罪，空言指摘原判決不當，並無可取，為無理由，應予駁回。
五、被告另被訴過失傷害部分，已經原審判決公訴不受理確定（撤回告訴），不另論
    列，附此明。
據上論斷，應依刑事訴訟法第三百六十八條，判決如主文。
本案經檢察官劉翼謀到庭執行職務。
中        華        民        國  八十九    年     八     月     二     日
                              臺灣高等法院高雄分院刑事第四庭
                                  審判長法官  莊  鎮
                                        法官  陳吉雄
                                        法官  陳啟造
右甲本證明與原本無異。
如不服本判決，應於判決送達後十日內向本院提出上訴狀，其未述理由者並應於提
出上訴狀後十日內向本院補提理由書（應附繕本)。
                                      書記官  劉金萍
中    華    民    國     八十九     年       八       月       四       日
附錄本判決論罪之法條
刑法第一百八十五條之四：
駕駛動力交通工具肇事，致人死傷而逃逸者，處六月以上五年以下有期徒刑。
                                                                        Ｆ


司法院資訊處製作；財團法人民間司法改革基金會備份。
